# 2022-03-05

|Time (UTC)|Icon|Name|Message|
|---|---|---|---|
|04:41|![](https://avatars.slack-edge.com/2019-05-15/624511073651_25909952cd7a069ceed2_72.png)|akabeko|<!channel> 本日の Vivliostyle 開発者会議 March 2022 は本メッセージに対するスレッドとして議事録をとります。<br>発言内容の補足や訂正などはスレッド中のメッセージとしてお願いします。<br><br>またオフレコにしたい発言をされる際はその旨をお知らせください。議事録の対象から外します。<br><br>March 2022 · Issue #97 · vivliostyle/community<br><https://github.com/vivliostyle/community/issues/97><br><blockquote>• Meeting Log<br><br>*Core and Viewer（<https://github.com/MurakamiShinyu|@MurakamiShinyu>）*<br><br>• 前回合意事項<br>    • 次の課題として CSS Grid Layout と CSS Variables の実装をすすめる<br>• 前月からの報告<br>    • <https://github.com/vivliostyle/vivliostyle.js/blob/master/CHANGELOG.md#2141-2022-02-05|2.14.1 (2022-02-05)><br>    • <https://github.com/vivliostyle/vivliostyle.js/blob/master/CHANGELOG.md#2142-2022-02-14|2.14.2 (2022-02-14)><br>    • <https://github.com/vivliostyle/vivliostyle.js/blob/master/CHANGELOG.md#2143-2022-02-18|2.14.3 (2022-02-18)><br>    • <https://github.com/vivliostyle/vivliostyle.js/blob/master/CHANGELOG.md#2144-2022-02-21|2.14.4 (2022-02-21)><br><br>*CLI（<https://github.com/spring-raining|@spring-raining>）*<br><br>• 前回合意事項<br>    • Vivliostyle,js 2.14.1 のリリースを待って、早急にCLI 4.7 をリリースする✅<br>    • Node.js API 経由で build などを実行してもコンソールが表示される問題の修正<br>• 前月からの報告<br>    • <https://github.com/vivliostyle/vivliostyle-cli/blob/main/CHANGELOG.md#470-2022-02-06|4.7.0 (2022-02-06)><br>    • <https://github.com/vivliostyle/vivliostyle-cli/blob/main/CHANGELOG.md#480-2022-02-14|4.8.0 (2022-02-14)><br>    • <https://github.com/vivliostyle/vivliostyle-cli/blob/main/CHANGELOG.md#481-2022-02-18|4.8.1 (2022-02-18)><br>    • <https://github.com/vivliostyle/vivliostyle-cli/blob/main/CHANGELOG.md#482-2022-02-21|4.8.2 (2022-02-21)><br><br>*VFM（<https://github.com/akabekobeko|@akabekobeko>）*<br><br>• 前月からの報告と今後の予定<br><br>*vivliostyle-sitegen（<https://github.com/akabekobeko|@akabekobeko>）*<br><br>• 前々回合意事項<br>    • watch、template、その他機能をふくめ、1月中の公開を目指す<br>• 前回合意事項<br>    • 将来的にVivliostyle Pubからsitegenを呼び出す機能を検討（CMS）<br>• 前月からの報告と今後の予定<br><br>*Themes（<https://github.com/yamasy1549|@yamasy1549>）*<br><br>• 前々回合意事項<br>    • 2月中に@逢賀サクさん提供の本文縦書2段組のthemeの公開を目指す<br>• 前回合意事項<br>    • vivliostyle-sitegen が使えるようになったら、vivliostyle.orgの移行を進める<br>        • <https://github.com/vivliostyle/faq/issues|FAQに載せたいもの>の項目を整理し、3月以降FAQの執筆をすすめる<br>        • <https://github.com/vivliostyle/faq/issues|FAQに載せたいもの>のメンバーに<https://github.com/UskeS|@UskeS>を追加する<br>    • 新しいtheme作成のため、<https://github.com/UskeS|@UskeS>と<https://github.com/yamasy1549|@yamasy1549>のミーティングをセッティング（<https://github.com/ogwata|@ogwata>）✅<br>• 前月からの報告と今後の予定<br><br>*<http://vivliostyle.org|vivliostyle.org>（<https://github.com/yamasy1549|@yamasy1549>）*<br><br>• 前回合意事項<br>    • <https://github.com/vivliostyle/faq/issues|ウェブサイトのFAQに載せたいもの><br>        • 開発メンバーをリポジトリに招待する<br>        • CSS組版チュートリアルはFAQとは別ページとして考える<br>        • VFMに関するFAQもふくめ、Vivliostyle系全体のFAQとする<br>        • 1月中に、初心者向けとして hello world的な動画を制作✅<br>• 前月からの報告と今後の予定<br><br>*Vivliostyle Pub（<https://github.com/AyumuTakai|@AyumuTakai>、<https://github.com/takanakahiko|@takanakahiko>）*<br><br>• 前回合意事項<br>    • i18n 対応したので、英語監修が必要（WANTED!）<br>        • アンケートや VFM チートシートも英語ファイルを用意する（<https://github.com/akabekobeko|@akabekobeko>）<br>    • リンクをクリックした場合の振る舞いについて、UI変更もふくめ、下記VSCodeの実装を参考に決める<br>        • リンク先が外部なら別ウィンドウ（OSのWebブラウザー）で開く<br>        • 相対リンクはプレビューだけ切り替わる<br>        • プレビューの切り替え後、タイトルにファイル名を表示してエディターと別であることを明示<br>    • <https://github.com/vivliostyle/vivliostyle-pub/issues/139|#139 コミット履歴で編集した人が誰かが分かるように><br>        • <https://github.com/vivliostyle/vivliostyle-pub/issues/139#issuecomment-1030665878|2月のミーティングでの結果、とりあえずPubのユーザの想定を個人利用と業務利用に分けて考えることになりました。><br>    • 開発者募集の件、アルファ版の公開後、これを使ってもらいながら開発への参加を促す記事をQiitaやZennに投稿<br>• 前月からの報告と今後の予定<br><br>*「Vivliostyle ユーザーと開発者の集い 2022春」開催について*<br><br>• 日程について<br>    • 4月にするか、5月にするか<br>        • Pubのアルファ版日程も考慮<br>        • なお、4/10は<https://blog.adobe.com/jp/publish/2021/04/10/cc-design-adobefonts-font-day-quiz-2021|「フォントの日（Adobe）」>なので外す<br>• 登壇者と演題について<br><br>*開発者会議の告知方法を変更する件*<br><br>• 去年、外部から会議への乱入（荒し）があった<br>• 再発防止のため、会議の告知方法を以下に変更<br>    • 従来、会議URLはTwitterで告知していたところ、まずFacebookのフォーラムで公開<br>    • 次いで、そのFacebookのフォーラムURLをTwitterで告知<br>• しかしFacebookのユーザ層はVivliostyleがリーチしたい層とは異なる<br>• そこで告知場所を以下のいずれかに変更できないか<br>    • GitHubのcommunityリポジトリ（<https://github.com/ogwata|@ogwata>案）<br>    • compass（<https://github.com/akabeko|@akabeko>案）<br>• どちらにも得失があり議論が必要<br><br>*次回日程*<br>*Members*<br><br>• <https://github.com/MurakamiShinyu|@MurakamiShinyu><br>• <https://github.com/ogwata|@ogwata><br>• <https://github.com/spring-raining|@spring-raining><br>• <https://github.com/yamasy1549|@yamasy1549><br>• <https://github.com/takanakahiko|@takanakahiko><br>• <https://github.com/AyumuTakai|@AyumuTakai><br>• <https://github.com/akabekobeko|@akabekobeko> (Scribe)</blockquote>|
|04:41|![](https://avatars.slack-edge.com/2021-08-02/2324149410423_2aa7423c4133ecb9f168_72.png)|Kiara : Translation 100+ Languages|🇬🇧: &lt;! channel&gt; Today's Vivliostyle Developer Conference March 2022 will take minutes as a thread to this message.<br>Please use the message in the thread to supplement or correct your remarks.<br><br>If you make a statement that you would like to make off-record, please let us know. Excludes from the minutes.<br><br>March 2022 · Issue # 97 · vivliostyle / community<br><https://github.com/vivliostyle/community/issues/97>|
|05:01|![](https://avatars.slack-edge.com/2019-05-15/624511073651_25909952cd7a069ceed2_72.png)|akabeko|Vivliostyle 開発者会議の URL 告知について検討する · Issue #98 · vivliostyle/community<br><https://github.com/vivliostyle/community/issues/98><br><blockquote>現在の URL 告知はVivliostyle Slack 上でおこなわれている。これをより広く訴求する場所にできないか検討する。</blockquote>|
|05:01|![](https://avatars.slack-edge.com/2021-08-02/2324149410423_2aa7423c4133ecb9f168_72.png)|Kiara : Translation 100+ Languages|🇬🇧: Consider URL announcements for Vivliostyle developer meetings · Issue # 98 · vivliostyle / community<br><https://github.com/vivliostyle/community/issues/98>|
|05:02|![](https://avatars.slack-edge.com/2019-05-15/624511073651_25909952cd7a069ceed2_72.png)|akabeko|開発者会議の告知方法を変更する件|
|05:03|![](https://avatars.slack-edge.com/2021-08-02/2324149410423_2aa7423c4133ecb9f168_72.png)|Kiara : Translation 100+ Languages|🇬🇧: Changing the notification method of the developer meeting|
|05:04|![](https://avatars.slack-edge.com/2019-05-15/624511073651_25909952cd7a069ceed2_72.png)|akabeko|ogwata: 昨年、会議 URL を Twitter で告知していたが荒らしの乱入があった<br>不特定多数に見える場へ URL を公開するとこうした問題を誘発しやすい|
|05:04|![](https://avatars.slack-edge.com/2021-08-02/2324149410423_2aa7423c4133ecb9f168_72.png)|Kiara : Translation 100+ Languages|🇬🇧: ogwata: Last year, I announced the meeting URL on Twitter, but there was a troll intrusion.<br>Publishing the URL to a place that can be seen by an unspecified number of people tends to induce such problems.|
|05:04|![](https://avatars.slack-edge.com/2019-05-15/624511073651_25909952cd7a069ceed2_72.png)|akabeko|ogwata: そのため現在は承認の厳しい Facebook にしているが、ユーザー層的にあってきない気がする|
|05:04|![](https://avatars.slack-edge.com/2021-08-02/2324149410423_2aa7423c4133ecb9f168_72.png)|Kiara : Translation 100+ Languages|🇬🇧: ogwata: That's why I'm currently using Facebook, which has strict approval, but I don't think it's coming to the user base.|
|05:05|![](https://avatars.slack-edge.com/2019-05-15/624511073651_25909952cd7a069ceed2_72.png)|akabeko|akabeko: 私としては不特定多数に公開というのは危ないので、ある程度のユーザー選別が必要と思われ|
|05:05|![](https://avatars.slack-edge.com/2021-08-02/2324149410423_2aa7423c4133ecb9f168_72.png)|Kiara : Translation 100+ Languages|🇬🇧: akabeko: For me, it is dangerous to open it to the general public, so it seems necessary to select users to some extent.|
|05:07|![](https://avatars.slack-edge.com/2019-05-15/624511073651_25909952cd7a069ceed2_72.png)|akabeko|shinyu: 現在のように Slack だけではダメなのか？<br>既に Slack も結構なメンバー数だが参加は一部である。ならば Slack にいる人たちに参加を呼びかけるのが優先ではないか？|
|05:08|![](https://avatars.slack-edge.com/2021-08-02/2324149410423_2aa7423c4133ecb9f168_72.png)|Kiara : Translation 100+ Languages|🇬🇧: shinyu: Is Slack not enough as it is now?<br>Slack already has a good number of members, but some of them participate. So isn't it a priority to invite people in Slack to join us?|
|05:08|![](https://avatars.slack-edge.com/2019-05-15/624511073651_25909952cd7a069ceed2_72.png)|akabeko|議論の続きは前述の Issue で|
|05:08|![](https://avatars.slack-edge.com/2021-08-02/2324149410423_2aa7423c4133ecb9f168_72.png)|Kiara : Translation 100+ Languages|🇬🇧: The continuation of the discussion is in the aforementioned Issue.|
|05:08|![](https://avatars.slack-edge.com/2019-05-15/624511073651_25909952cd7a069ceed2_72.png)|akabeko|Core and Viewer|
|05:08|![](https://avatars.slack-edge.com/2021-08-02/2324149410423_2aa7423c4133ecb9f168_72.png)|Kiara : Translation 100+ Languages|🇯🇵: コアとビューア|
|05:09|![](https://avatars.slack-edge.com/2019-05-15/624511073651_25909952cd7a069ceed2_72.png)|akabeko|shinyu: 前回からあまり変更はない|
|05:09|![](https://avatars.slack-edge.com/2021-08-02/2324149410423_2aa7423c4133ecb9f168_72.png)|Kiara : Translation 100+ Languages|🇬🇧: shinyu: Not much change from last time|
|05:10|![](https://avatars.slack-edge.com/2019-05-15/624511073651_25909952cd7a069ceed2_72.png)|akabeko|shinyu: 多忙につき優先事項へ着手するのは 3 月の後半になりそう<br>Grid Layout や CSS Layer などは時間がかかりそう|
|05:10|![](https://avatars.slack-edge.com/2021-08-02/2324149410423_2aa7423c4133ecb9f168_72.png)|Kiara : Translation 100+ Languages|🇬🇧: shinyu: Due to busy schedule, we will start priorities in the second half of March.<br>Grid Layout, CSS Layer, etc. will take time|
|05:11|![](https://avatars.slack-edge.com/2019-05-15/624511073651_25909952cd7a069ceed2_72.png)|akabeko|shinyu: 従来の Vivliostyle はすべての CSS を実装するのではなく厳選していた<br>この方針を転換して Web ブラウザーが実装しているものはそのまま通し、特殊な処理の必要なものだけ独自対応することを検討している|
|05:11|![](https://avatars.slack-edge.com/2021-08-02/2324149410423_2aa7423c4133ecb9f168_72.png)|Kiara : Translation 100+ Languages|🇬🇧: shinyu: Traditional Vivliostyle has been carefully selected rather than implementing all CSS<br>We are considering changing this policy and letting what is implemented by the Web browser as it is, and handling only those that require special processing independently.|
|05:11|![](https://avatars.slack-edge.com/2019-05-15/624511073651_25909952cd7a069ceed2_72.png)|akabeko|CLI|
|05:11|![](https://avatars.slack-edge.com/2021-08-02/2324149410423_2aa7423c4133ecb9f168_72.png)|Kiara : Translation 100+ Languages|🇯🇵: CLI|
|05:11|![](https://avatars.slack-edge.com/2019-05-15/624511073651_25909952cd7a069ceed2_72.png)|akabeko|spring-raining: 今月は CLI としては大きな変更なし、Vivliostyle の更新は反映した|
|05:11|![](https://avatars.slack-edge.com/2021-08-02/2324149410423_2aa7423c4133ecb9f168_72.png)|Kiara : Translation 100+ Languages|🇬🇧: spring-raining: No major changes to the CLI this month, reflecting Vivliostyle updates|
|05:12|![](https://avatars.slack-edge.com/2019-05-15/624511073651_25909952cd7a069ceed2_72.png)|akabeko|spring-raining: puppeteer 更新により Chromium はかなり新しくなった|
|05:12|![](https://avatars.slack-edge.com/2021-08-02/2324149410423_2aa7423c4133ecb9f168_72.png)|Kiara : Translation 100+ Languages|🇬🇧: spring-raining: Chromium is pretty new with the puppeteer update|
|05:12|![](https://avatars.slack-edge.com/2019-05-15/624511073651_25909952cd7a069ceed2_72.png)|akabeko|spring-raining: 3 月は多忙につきあまり進捗はなさそう|
|05:12|![](https://avatars.slack-edge.com/2021-08-02/2324149410423_2aa7423c4133ecb9f168_72.png)|Kiara : Translation 100+ Languages|🇬🇧: spring-raining: March is busy and there seems to be little progress|
|05:12|![](https://avatars.slack-edge.com/2019-05-15/624511073651_25909952cd7a069ceed2_72.png)|akabeko|VFM|
|05:12|![](https://avatars.slack-edge.com/2021-08-02/2324149410423_2aa7423c4133ecb9f168_72.png)|Kiara : Translation 100+ Languages|🇯🇵: VFM|
|05:13|![](https://secure.gravatar.com/avatar/1ac180f0868137292905c311b5fff781.jpg?s=72&d=https%3A%2F%2Fa.slack-edge.com%2Fdf10d%2Fimg%2Favatars%2Fava_0021-72.png)|spring-raining|akabeko: 進捗はなし、3月いっぱいは忙しそう|
|05:13|![](https://avatars.slack-edge.com/2021-08-02/2324149410423_2aa7423c4133ecb9f168_72.png)|Kiara : Translation 100+ Languages|🇬🇧: akabeko: No progress, looks busy all March|
|05:14|![](https://avatars.slack-edge.com/2019-05-15/624511073651_25909952cd7a069ceed2_72.png)|akabeko|Themes|
|05:14|![](https://avatars.slack-edge.com/2021-08-02/2324149410423_2aa7423c4133ecb9f168_72.png)|Kiara : Translation 100+ Languages|🇯🇵: テーマ|
|05:15|![](https://avatars.slack-edge.com/2019-05-15/624511073651_25909952cd7a069ceed2_72.png)|akabeko|yamasy1549: 逢賀サクさん提供の本文縦書 2 段組の theme 公開を目指す|
|05:15|![](https://avatars.slack-edge.com/2021-08-02/2324149410423_2aa7423c4133ecb9f168_72.png)|Kiara : Translation 100+ Languages|🇬🇧: yamasy1549: Aiming to publish a two-column theme of vertical text provided by Saku Aiga|
|05:20|![](https://avatars.slack-edge.com/2019-05-15/624511073651_25909952cd7a069ceed2_72.png)|akabeko|いったん Pub にいきます|
|05:20|![](https://avatars.slack-edge.com/2019-05-15/624511073651_25909952cd7a069ceed2_72.png)|akabeko|Pub|
|05:20|![](https://avatars.slack-edge.com/2021-08-02/2324149410423_2aa7423c4133ecb9f168_72.png)|Kiara : Translation 100+ Languages|🇬🇧: I will go to Pub once|
|05:20|![](https://avatars.slack-edge.com/2021-08-02/2324149410423_2aa7423c4133ecb9f168_72.png)|Kiara : Translation 100+ Languages|🇯🇵: パブ|
|05:21|![](https://avatars.slack-edge.com/2019-05-15/624511073651_25909952cd7a069ceed2_72.png)|akabeko|Ayumu Takai: PDF 保存の不具合、修正によって様々な機能に影響があるので設計や実装を見直している|
|05:21|![](https://avatars.slack-edge.com/2021-08-02/2324149410423_2aa7423c4133ecb9f168_72.png)|Kiara : Translation 100+ Languages|🇬🇧: Ayumu Takai: We are reviewing the design and implementation because various functions are affected by bugs and fixes in PDF saving.|
|05:22|![](https://avatars.slack-edge.com/2019-05-15/624511073651_25909952cd7a069ceed2_72.png)|akabeko|Ayumu Takai: これは優先的に対応する予定|
|05:22|![](https://avatars.slack-edge.com/2021-08-02/2324149410423_2aa7423c4133ecb9f168_72.png)|Kiara : Translation 100+ Languages|🇬🇧: Ayumu Takai: This will be a priority response|
|05:22|![](https://avatars.slack-edge.com/2019-05-15/624511073651_25909952cd7a069ceed2_72.png)|akabeko|Ayumu Takai: i18n の翻訳、修正が必要|
|05:22|![](https://avatars.slack-edge.com/2021-08-02/2324149410423_2aa7423c4133ecb9f168_72.png)|Kiara : Translation 100+ Languages|🇬🇧: Ayumu Takai: i18n needs translation and correction|
|05:22|![](https://avatars.slack-edge.com/2019-05-15/624511073651_25909952cd7a069ceed2_72.png)|akabeko|Ayumu Takai: リンクをクリックした場合の振る舞いについては継続検討|
|05:22|![](https://avatars.slack-edge.com/2021-08-02/2324149410423_2aa7423c4133ecb9f168_72.png)|Kiara : Translation 100+ Languages|🇬🇧: Ayumu Takai: Continue to consider behavior when clicking links|
|05:23|![](https://avatars.slack-edge.com/2019-05-15/624511073651_25909952cd7a069ceed2_72.png)|akabeko|Ayumu Takai: 以下は手を付けられていないが優先対応したい<br>コミット履歴で編集した人が誰かが分かるように · Issue #139 · vivliostyle/vivliostyle-pub<br><https://github.com/vivliostyle/vivliostyle-pub/issues/139><br><blockquote>複数の人で編集を行う場合、コミット履歴で「vivliostyle-pub-dev committed」だと、誰が編集したかが分かりにくいので、実際にPubで作業をした人がAuthorとしてcommitしたことになるのがよいと思います。難しいでしょうか？</blockquote>|
|05:23|![](https://avatars.slack-edge.com/2021-08-02/2324149410423_2aa7423c4133ecb9f168_72.png)|Kiara : Translation 100+ Languages|🇬🇧: Ayumu Takai: The following are untouched, but I would like to give priority to them.<br>So that you can see who edited it in the commit history · Issue # 139 · vivliostyle / vivliostyle-pub<br><https://github.com/vivliostyle/vivliostyle-pub/issues/139>|
|05:23|![](https://avatars.slack-edge.com/2019-05-15/624511073651_25909952cd7a069ceed2_72.png)|akabeko|Ayumu Takai: 全体的には機能が揃ってきているのでなんとか 3 月中にまとめたい|
|05:23|![](https://avatars.slack-edge.com/2021-08-02/2324149410423_2aa7423c4133ecb9f168_72.png)|Kiara : Translation 100+ Languages|🇬🇧: Ayumu Takai: Overall, it has all the features, so I'd like to manage it by the end of March.|
|05:24|![](https://avatars.slack-edge.com/2019-05-15/624511073651_25909952cd7a069ceed2_72.png)|akabeko|Ayumu Takai: vivliostyle.config.js が存在しないと動かない問題に対応中|
|05:24|![](https://avatars.slack-edge.com/2021-08-02/2324149410423_2aa7423c4133ecb9f168_72.png)|Kiara : Translation 100+ Languages|🇬🇧: Ayumu Takai: Addressing an issue that wouldn't work without vivliostyle.config.js|
|05:25|![](https://avatars.slack-edge.com/2019-05-15/624511073651_25909952cd7a069ceed2_72.png)|akabeko|Ayumu Takai: takanakahiko さんと相談して対応する必要あり|
|05:25|![](https://avatars.slack-edge.com/2021-08-02/2324149410423_2aa7423c4133ecb9f168_72.png)|Kiara : Translation 100+ Languages|🇬🇧: Ayumu Takai: Need to consult with takanakahiko|
|05:25|![](https://avatars.slack-edge.com/2019-05-15/624511073651_25909952cd7a069ceed2_72.png)|akabeko|Ayumu Takai: 3 月中にアルファ版を実装して引き継ぎ資料も作成したい<br>ただし多忙につきなかなか時間捻出が難しい|
|05:25|![](https://avatars.slack-edge.com/2021-08-02/2324149410423_2aa7423c4133ecb9f168_72.png)|Kiara : Translation 100+ Languages|🇬🇧: Ayumu Takai: I want to implement the alpha version in March and create hand-over materials.<br>However, it is difficult to find time due to busy schedule.|
|05:27|![](https://avatars.slack-edge.com/2021-11-13/2734732574129_8d1b9fea40457c8d0a44_72.png)|Ayumu Takai|<https://github.com/vivliostyle/vivliostyle-pub/issues/91><br><blockquote>「Action」メニューから「PDF」を選択すると、画面下部に「Build Started」という緑色のメッセージが表示され、「Action」メニュー左側にアニメーションで回転が表示されます。しかし、その後10分たってもPDFが生成されません。<br><br>動画を撮ってみました（容量制限のため8分でカットしてありますが、元ファイルは10分あります）。<br><br>2021-08-28.0.22.16-480p-b.mov</blockquote>|
|05:27|![](https://avatars.slack-edge.com/2021-08-02/2324149410423_2aa7423c4133ecb9f168_72.png)|Kiara : Translation 100+ Languages|🇬🇧: <https://github.com/vivliostyle/vivliostyle-pub/issues/91><br>🇯🇵: <https://github.com/vivliostyle/vivliostyle-pub/issues/91>|
|05:27|![](https://avatars.slack-edge.com/2019-05-15/624511073651_25909952cd7a069ceed2_72.png)|akabeko|shinyu: 現在の Issue で解決したものを閉じて残件を明確にしましょう|
|05:27|![](https://avatars.slack-edge.com/2021-08-02/2324149410423_2aa7423c4133ecb9f168_72.png)|Kiara : Translation 100+ Languages|🇬🇧: shinyu: Let's close what was resolved in the current Issue and clarify the rest|
|05:28|![](https://avatars.slack-edge.com/2019-05-15/624511073651_25909952cd7a069ceed2_72.png)|akabeko|Ayumu Takai: 残件や引き継ぎなどの話は Pub の Issue で検討予定|
|05:28|![](https://avatars.slack-edge.com/2021-08-02/2324149410423_2aa7423c4133ecb9f168_72.png)|Kiara : Translation 100+ Languages|🇬🇧: Ayumu Takai: We will discuss the remaining matters and takeover in Pub Issue.|
|05:29|![](https://avatars.slack-edge.com/2019-05-15/624511073651_25909952cd7a069ceed2_72.png)|akabeko|ogwata: Pub のプロモーションなどは現在の UI と機能で進めてよいか？|
|05:29|![](https://avatars.slack-edge.com/2021-08-02/2324149410423_2aa7423c4133ecb9f168_72.png)|Kiara : Translation 100+ Languages|🇬🇧: ogwata: Can Pub promotion etc. proceed with the current UI and features?|
|05:29|![](https://avatars.slack-edge.com/2019-05-15/624511073651_25909952cd7a069ceed2_72.png)|akabeko|Ayumu Takai: ユーザー管理まわりで変更があるかもしれない|
|05:29|![](https://avatars.slack-edge.com/2021-08-02/2324149410423_2aa7423c4133ecb9f168_72.png)|Kiara : Translation 100+ Languages|🇬🇧: Ayumu Takai: There may be changes around user management|
|05:31|![](https://avatars.slack-edge.com/2019-05-15/624511073651_25909952cd7a069ceed2_72.png)|akabeko|Ayumu Takai: 他にブランチ管理まわりなども入れたいがどうか？|
|05:31|![](https://avatars.slack-edge.com/2021-08-02/2324149410423_2aa7423c4133ecb9f168_72.png)|Kiara : Translation 100+ Languages|🇬🇧: Ayumu Takai: Would you like to include other things like branch management?|
|05:31|![](https://avatars.slack-edge.com/2019-05-15/624511073651_25909952cd7a069ceed2_72.png)|akabeko|shinyu: ユーザーが手動実行でもよいのではないか？|
|05:31|![](https://avatars.slack-edge.com/2021-08-02/2324149410423_2aa7423c4133ecb9f168_72.png)|Kiara : Translation 100+ Languages|🇬🇧: shinyu: Isn't it okay for the user to run it manually?|
|05:32|![](https://avatars.slack-edge.com/2019-05-15/624511073651_25909952cd7a069ceed2_72.png)|akabeko|Ayumu Takai: 開発者としては自動テストや CI などのためにほしい|
|05:32|![](https://avatars.slack-edge.com/2021-08-02/2324149410423_2aa7423c4133ecb9f168_72.png)|Kiara : Translation 100+ Languages|🇬🇧: Ayumu Takai: As a developer, I want it for automated testing, CI, etc.|
|05:32|![](https://avatars.slack-edge.com/2019-05-15/624511073651_25909952cd7a069ceed2_72.png)|akabeko|Ayumu Takai: 優先度は下げる|
|05:32|![](https://avatars.slack-edge.com/2021-08-02/2324149410423_2aa7423c4133ecb9f168_72.png)|Kiara : Translation 100+ Languages|🇬🇧: Ayumu Takai: Lower priority|
|05:35|![](https://avatars.slack-edge.com/2019-05-15/624511073651_25909952cd7a069ceed2_72.png)|akabeko|Themes|
|05:35|![](https://avatars.slack-edge.com/2021-08-02/2324149410423_2aa7423c4133ecb9f168_72.png)|Kiara : Translation 100+ Languages|🇯🇵: テーマ|
|05:37|![](https://secure.gravatar.com/avatar/b2dffef7ce30f6f8f399f2a172229711.jpg?s=72&d=https%3A%2F%2Fa.slack-edge.com%2Fdf10d%2Fimg%2Favatars%2Fava_0012-72.png)|yamasy1549|# Themes<br>- 2月中に@逢賀サクさん提供の本文縦書2段組のthemeの公開を目指す<br>  - 作成中です。<br>  - 逢賀サクさんからいただいたサンプルPDF通りに概ね作れていますが、段落の最初の行にルビを振った場合に、指定した値よりも行間が広がってしまうという問題があります。Slackの `#themes` チャンネルで相談させていただきます。<br>  - いただいたサンプルは本文のみなので、表紙や奥付のスタイルをどうするか検討したいです。一応まずは自分のほうで作ってみます。<br><br># <http://vivliostyle.org|vivliostyle.org><br>- vivliostyle-sitegen が使えるようになったら、vivliostyle.orgの移行を進める<br>  - FAQに載せたいものの項目を整理し、3月以降FAQの執筆をすすめる予定です。<br>  - ですが、3月後半まで大学のほうが忙しいので、FAQの項目整理と執筆は4月になるかもしれません。<br>- チュートリアル動画<br>  - FAQと同時に、Vivliostyleを使ったCSS組版チュートリアルのようなコンテンツ（シリーズ記事）も掲載したいと思います。Vivliostyleを初めて使う、CSS使用経験があるユーザ向けです。<br>  - チュートリアル記事それぞれに対応する、1分程度の簡単な動画を作成します。チュートリアルを読んだユーザが内容を復習できるほか、TwitterなどでVivliostyleを宣伝するときにも使えると思っています。<br>  - 内容は、create-bookの使い方、見出し番号の表示、目次の自動生成、段組み、……などを想定しています。現時点で、create-bookの使い方に関する1分動画はひとまず完成しています。<br>  - 作業優先順は、FAQ &gt; チュートリアル としたいです。|
|05:37|![](https://secure.gravatar.com/avatar/b2dffef7ce30f6f8f399f2a172229711.jpg?s=72&d=https%3A%2F%2Fa.slack-edge.com%2Fdf10d%2Fimg%2Favatars%2Fava_0012-72.png)|yamasy1549|（meetの音声は聞こえているのですが、こちらの音声が届かないようです。すみません……）|
|05:37|![](https://avatars.slack-edge.com/2021-08-02/2324149410423_2aa7423c4133ecb9f168_72.png)|Kiara : Translation 100+ Languages|🇬🇧: (I can hear the meet voice, but I don't seem to receive this voice. I'm sorry ...)|
|05:37|![](https://avatars.slack-edge.com/2021-08-02/2324149410423_2aa7423c4133ecb9f168_72.png)|Kiara : Translation 100+ Languages|🇬🇧: #Themes<br>――Aiming to release the theme of the two-column text vertical text provided by @Aiga Saku in February<br>  --Under construction.<br>  ――Although it is made almost according to the sample PDF given by Mr. Saku Aiga, there is a problem that the line spacing becomes wider than the specified value when ruby is added to the first line of the paragraph. We will consult with you on Slack's &lt;# C0346RYG4NL | themes&gt; channel.<br>  ――Since the sample you received is only the text, I would like to consider what to do with the style of the cover and colophon. First of all, I will try to make it myself.<br><br># <http://vivliostyle.org|vivliostyle.org><br>--When vivliostyle-sitegen becomes available, proceed with the migration of <http://vivliostyle.org|vivliostyle.org><br>  ――We will organize the items that you want to put in the FAQ and will continue to write the FAQ from March.<br>  ――However, the university is busy until the latter half of March, so the FAQ items may be organized and written in April.<br>--Tutorial video<br>  --At the same time as the FAQ, I would like to post content (series articles) such as CSS typesetting tutorials using Vivliostyle. For users who are new to Vivliostyle and have experience with CSS.<br>  ――Create a simple video of about 1 minute corresponding to each tutorial article. Users who read the tutorial can review the content, and I think that it can also be used when promoting Vivliostyle on Twitter etc.<br>  ――The contents are supposed to be how to use create-book, display heading numbers, automatically generate table of contents, columns, and so on. At this point, the 1-minute video on how to use create-book has been completed for the time being.<br>  --The work priority is FAQ &amp; gt; Tutorial.|
|05:39|![](https://avatars.slack-edge.com/2019-05-15/624511073651_25909952cd7a069ceed2_72.png)|akabeko|「Vivliostyle ユーザーと開発者の集い 2022春」開催について|
|05:39|![](https://avatars.slack-edge.com/2021-08-02/2324149410423_2aa7423c4133ecb9f168_72.png)|Kiara : Translation 100+ Languages|🇬🇧: About "Vivliostyle User and Developer Gathering 2022 Spring"|
|05:39|![](https://avatars.slack-edge.com/2019-05-15/624511073651_25909952cd7a069ceed2_72.png)|akabeko|ogwata: 最速でも 4 月開催なので Pub のアルファ版を告知する場にしたい|
|05:39|![](https://avatars.slack-edge.com/2021-08-02/2324149410423_2aa7423c4133ecb9f168_72.png)|Kiara : Translation 100+ Languages|🇬🇧: ogwata: It will be held in April at the earliest, so I want to make it a place to announce the alpha version of Pub.|
|05:40|![](https://avatars.slack-edge.com/2019-05-15/624511073651_25909952cd7a069ceed2_72.png)|akabeko|ogwata: 4 月以降だと発表していただくのは難しい？|
|05:40|![](https://avatars.slack-edge.com/2021-08-02/2324149410423_2aa7423c4133ecb9f168_72.png)|Kiara : Translation 100+ Languages|🇬🇧: ogwata: Is it difficult to announce that it's after April?|
|05:40|![](https://avatars.slack-edge.com/2019-05-15/624511073651_25909952cd7a069ceed2_72.png)|akabeko|Ayumu Takai: 多忙につき難しい|
|05:40|![](https://avatars.slack-edge.com/2021-08-02/2324149410423_2aa7423c4133ecb9f168_72.png)|Kiara : Translation 100+ Languages|🇬🇧: Ayumu Takai: It's difficult because I'm busy|
|05:40|![](https://avatars.slack-edge.com/2019-05-15/624511073651_25909952cd7a069ceed2_72.png)|akabeko|ogwata: 開催日を決めたい、4/10 は Adobe のフォントの日なので避ける|
|05:40|![](https://avatars.slack-edge.com/2021-08-02/2324149410423_2aa7423c4133ecb9f168_72.png)|Kiara : Translation 100+ Languages|🇬🇧: ogwata: I want to set a date, avoid 4/10 because it's Adobe font day|
|05:41|![](https://avatars.slack-edge.com/2019-05-15/624511073651_25909952cd7a069ceed2_72.png)|akabeko|shinyu: Pub アルファ版が 3 月中として目玉にするなら 4 月の第一週でよいのではないか？|
|05:41|![](https://avatars.slack-edge.com/2021-08-02/2324149410423_2aa7423c4133ecb9f168_72.png)|Kiara : Translation 100+ Languages|🇬🇧: shinyu: Pub If the alpha version is to be featured in March, maybe the first week of April is fine?|
|05:42|![](https://avatars.slack-edge.com/2019-05-15/624511073651_25909952cd7a069ceed2_72.png)|akabeko|shinyu: 4 月の第一週だと急すぎる、2 週目だとフォントの日、なので 4 月下旬がよいか？|
|05:42|![](https://avatars.slack-edge.com/2021-08-02/2324149410423_2aa7423c4133ecb9f168_72.png)|Kiara : Translation 100+ Languages|🇬🇧: shinyu: The first week of April is too urgent, the second week is Font Day, so is late April good?|
|05:42|![](https://avatars.slack-edge.com/2019-05-15/624511073651_25909952cd7a069ceed2_72.png)|akabeko|ogwata: spring-raining さん、このあたりの日で CLI について発表のネタはあるか？|
|05:42|![](https://avatars.slack-edge.com/2021-08-02/2324149410423_2aa7423c4133ecb9f168_72.png)|Kiara : Translation 100+ Languages|🇬🇧: ogwata: spring-raining, are there any announcements about the CLI around this day?|
|05:43|![](https://avatars.slack-edge.com/2019-05-15/624511073651_25909952cd7a069ceed2_72.png)|akabeko|spring-raining: 前回から半年の進捗があるのでそれを発表する予定|
|05:43|![](https://avatars.slack-edge.com/2021-08-02/2324149410423_2aa7423c4133ecb9f168_72.png)|Kiara : Translation 100+ Languages|🇬🇧: spring-raining: There is progress for half a year since the last time, so we plan to announce it.|
|05:46|![](https://avatars.slack-edge.com/2019-05-15/624511073651_25909952cd7a069ceed2_72.png)|akabeko|akabeko: 3 月いっぱいプライベート面で色々と多忙なため時間がとれない、4 月前半もあやしいかも<br>よって今回のユーザー会登壇は基本的になしで検討してください|
|05:46|![](https://avatars.slack-edge.com/2021-08-02/2324149410423_2aa7423c4133ecb9f168_72.png)|Kiara : Translation 100+ Languages|🇬🇧: akabeko: I can't take time because I'm busy with various things in my private life throughout March, maybe the first half of April is also suspicious.<br>Therefore, please consider basically no user meeting this time.|
|05:47|![](https://avatars.slack-edge.com/2019-05-15/624511073651_25909952cd7a069ceed2_72.png)|akabeko|Vivliostyle ユーザー会 2022 春として  2022/4/23 (土) 開催を仮定しておく|
|05:47|![](https://avatars.slack-edge.com/2021-08-02/2324149410423_2aa7423c4133ecb9f168_72.png)|Kiara : Translation 100+ Languages|🇬🇧: Vivliostyle User Meeting 2022 Assuming that it will be held on Saturday, April 23, 2022 as spring|
|05:47|![](https://avatars.slack-edge.com/2019-05-15/624511073651_25909952cd7a069ceed2_72.png)|akabeko|ogwata: Yusuke S. さんは登壇いけそうか？|
|05:47|![](https://avatars.slack-edge.com/2021-08-02/2324149410423_2aa7423c4133ecb9f168_72.png)|Kiara : Translation 100+ Languages|🇬🇧: ogwata: Is Yusuke S. going to be on stage?|
|05:47|![](https://avatars.slack-edge.com/2019-05-15/624511073651_25909952cd7a069ceed2_72.png)|akabeko|Yusuke S.: 非エンジニアの立場でなにか発表できるかも|
|05:47|![](https://avatars.slack-edge.com/2021-08-02/2324149410423_2aa7423c4133ecb9f168_72.png)|Kiara : Translation 100+ Languages|🇬🇧: Yusuke S .: Maybe I can announce something from a non-engineer's point of view|
|05:48|![](https://avatars.slack-edge.com/2019-05-15/624511073651_25909952cd7a069ceed2_72.png)|akabeko|Yusuke S.: 登壇時間は 10 〜 15 分ぐらい？|
|05:48|![](https://avatars.slack-edge.com/2021-08-02/2324149410423_2aa7423c4133ecb9f168_72.png)|Kiara : Translation 100+ Languages|🇬🇧: Yusuke S .: Is the stage time about 10 to 15 minutes?|
|05:48|![](https://avatars.slack-edge.com/2019-05-15/624511073651_25909952cd7a069ceed2_72.png)|akabeko|ogwata: これまでだと 30 分ぐらいのが多かった、もっと短いセッションにしたほうが登壇者と視聴者にとって気軽でよいのかも|
|05:49|![](https://avatars.slack-edge.com/2021-08-02/2324149410423_2aa7423c4133ecb9f168_72.png)|Kiara : Translation 100+ Languages|🇬🇧: ogwata: In the past, it was often about 30 minutes, but it may be easier for speakers and viewers to have a shorter session.|
|05:49|![](https://avatars.slack-edge.com/2019-05-15/624511073651_25909952cd7a069ceed2_72.png)|akabeko|ogwata: ユーザー会イベントは Slack の meetup チャンネルで継続議論する|
|05:49|![](https://avatars.slack-edge.com/2021-08-02/2324149410423_2aa7423c4133ecb9f168_72.png)|Kiara : Translation 100+ Languages|🇬🇧: ogwata: User meeting events continue to be discussed on Slack's meetup channel|
|05:51|![](https://avatars.slack-edge.com/2019-11-22/845042642576_070441337abaca9fb7b3_72.png)|ogwata|<https://github.com/vivliostyle/vivliostyle-pub/issues/136><br><blockquote>ヘルプのひとつとして VFM の記法チートシートを表示する。</blockquote>|
|05:51|![](https://avatars.slack-edge.com/2021-08-02/2324149410423_2aa7423c4133ecb9f168_72.png)|Kiara : Translation 100+ Languages|🇬🇧: <https://github.com/vivliostyle/vivliostyle-pub/issues/136><br>🇯🇵: <https://github.com/vivliostyle/vivliostyle-pub/issues/136>|
|05:53|![](https://avatars.slack-edge.com/2019-05-15/624511073651_25909952cd7a069ceed2_72.png)|akabeko|次回の開発者会議はユーザー会イベントの 4/23 で！|
|05:53|![](https://avatars.slack-edge.com/2021-08-02/2324149410423_2aa7423c4133ecb9f168_72.png)|Kiara : Translation 100+ Languages|🇬🇧: The next developer meeting will be on 4/23 of the user meeting event!|
|05:54|![](https://avatars.slack-edge.com/2019-05-15/624511073651_25909952cd7a069ceed2_72.png)|akabeko|ひととおり議題を消化したので閉会します<br>みなさんお疲れさまでした！|
|05:54|![](https://avatars.slack-edge.com/2021-08-02/2324149410423_2aa7423c4133ecb9f168_72.png)|Kiara : Translation 100+ Languages|🇬🇧: I have finished the agenda, so I will close it.<br>Thank you everyone!|
|05:54|![](https://avatars.slack-edge.com/2019-05-15/624511073651_25909952cd7a069ceed2_72.png)|akabeko|`@ogwata`<br>takanakahiko さんの報告については今回の Issue にコメントをいただいてますので、それを拾ってください|
|05:54|![](https://avatars.slack-edge.com/2021-08-02/2324149410423_2aa7423c4133ecb9f168_72.png)|Kiara : Translation 100+ Languages|🇬🇧: <br>Regarding takanakahiko's report, please pick it up as you have commented on this issue.|
